臺灣嘉義地方法院刑事裁定
111年度聲字第629號
聲  請  人  臺灣嘉義地方檢察署檢察官
受  刑  人  郭文郎




上列聲請人因受刑人數罪併罰有二裁判以上，聲請定其應執行之
刑（110年度執字第1843號），本院裁定如下：
    主  文
郭文郎因犯如附表所示各罪所處之刑，應執行有期徒刑肆年捌月
。
    理  由
一、聲請意旨略以：受刑人郭文郎因犯如附表所示之罪，先後經
    判決確定如附表所示之刑，應依刑法第53條及第51條第5款
    定其應執行之刑，爰依刑事訴訟法第477條第1項之規定聲請
    裁定等語。
二、裁判確定前犯數罪者，併合處罰之，但有下列情形之一者，
    不在此限：一、得易科罰金之罪與不得易科罰金之罪；二、
    得易科罰金之罪與不得易服社會勞動之罪；三、得易服社會
    勞動之罪與不得易科罰金之罪；四、得易服社會勞動之罪與
    不得易服社會勞動之罪；前項但書情形，受刑人請求檢察官
    聲請定應執行刑者，依刑法第51條規定定之；又數罪併罰有
    二裁判以上者，依刑法第51條之規定，定其應執行之刑；而
    數罪併罰，分別宣告其罪之刑，宣告多數有期徒刑者，於各
    刑中之最長期以上，各刑合併之刑期以下，定其刑期，但不
    得逾30年，刑法第50條、第53條、第51條第5款分別定有明
    文。再民國103年6月4日修正刑事訴訟法第370條第2項、第3
    項，已針對第二審上訴案件之定應執行刑，明定有不利益變
    更禁止原則之適用。而分屬不同案件之數罪併罰有應更定執
    行刑之情形，在法理上亦應同受此原則之拘束。亦即基於有
    利被告之不利益變更禁止原則，分屬不同案件之數罪併罰定
    執行刑，上開更定之應執行刑，不應比前定之應執行刑加計
    其他裁判所處刑期後為重，否則即與法律秩序理念及法律目
    的之內部界限有違，難認適法。
三、受刑人犯如附表所示各罪，經本院先後判處如附表所示之刑
    ，均經確定在案，有各該判決書及臺灣高等法院被告前案紀
    錄表在卷可稽。其中受刑人所犯如附表編號2所示之罪係得
    易服社會勞動之刑，而如附表編號1所示各罪均係不得易科
    罰金之刑，屬刑法第50條第1項但書第3款所示不得併合處罰
    之情形。本件檢察官依受刑人之請求向本院聲請定其應執行
    之刑，有臺灣嘉義地方檢察署定刑聲請書1份附卷足憑，經
    本院審核結果，認檢察官之聲請為正當，應予准許。爰審酌
    受刑人所犯如附表所示各罪之犯罪態樣、整體行為責任與刑
    罰目的、犯罪之時間間隔、侵犯法益之綜合效果、各罪依其
    犯罪情節所量定之刑，並考量定應執行刑時，所生刑罰邊際
    效應遞減及合併刑罰痛苦程度遞增等情狀，復審酌如附表編
    號1所示各罪曾經本院以110年度訴字555號判決定應執行有
    期徒刑4年6月確定，是以，本院定應執行刑，除不得逾越前
    述法律之外部性界限，即不得重於附表所示各罪之總和；亦
    應受內部性界限之拘束，即不重於上開所定之執行刑加計附
    表編號2所處刑期之總和（即有期徒刑4年10月），爰定其應
    執行之刑如主文所示。
四、最高法院刑事大法庭110年度台抗大字第489號裁定意旨雖有述及「定應執行刑，不僅攸關國家刑罰權之行使，於受刑人之權益亦有重大影響，除顯無必要或有急迫情形外，法院於裁定前，允宜予受刑人以言詞、書面或其他適當方式陳述意見之機會，程序保障更加周全」等語，惟本件檢察官聲請定應執行刑之宣告刑僅附表編號1、2所示各罪，其中附表編號1所示各罪曾經本院以110年度訴字555號判決定應執行有期徒刑4年6月確定，本案定應執行刑時可資減讓之刑期幅度有限，本院於裁量時，已衡量上開情節為適當之酌定，且受刑人現因另案通緝中，此有臺灣高等法院被告前案紀錄表附卷為憑，足認受刑人目前行蹤不明，因此可預見顯有高度可能無法通知受刑人，故就本案不再通知受刑人就本案定應執行刑陳述意見，尚與最高法院刑事大法庭前揭裁定意旨無違，附此敘明。
五、依刑事訴訟法第477條第1項，刑法第50條、第53條、第51條
    第5款，裁定如主文。
中　　華　　民　　國　　111 　年　　8 　　月　　3 　　日
                  刑事第七庭    法  官  胡文傑
以上正本證明與原本無異。
如不服本裁定，應於送達後5日內，向本院提出抗告狀。
中　　華　　民　　國　　111 　年　　8 　　月　　3 　　日
                                書記官　蘇姵容
附表：受刑人郭文郎定應執行刑案件一覽表
編　　　　號  1 2 罪　　　　名  販賣第二級毒品罪 藥事法第83條第1項之轉讓禁藥罪 宣　告　刑  (1)有期徒刑3年2月 (2)至(7)各處有期徒 刑3年 有期徒刑4月 犯罪日期  (1)110年7月8日 (2)110年7月15日 (3)110年7月14日 (4)110年9月4日 (5)110年8月26日 (6)110年8月31日 (7)110年9月4日 110年7月18日 偵查(自訴)機關年度案號  嘉義地檢110年度偵字第8530、8642、9401、9871、9872、9873號(聲請書漏載8642、9401、9871、9872、9873號)  最　後 事實審 法　院 嘉義地院 嘉義地院  案　號 110年度訴字第555號 110年度訴字第555號  判決 日期 110年12月24日 110年12月24日 確　定 判　決 法　院 嘉義地院 嘉義地院  案　號 110年度訴字第555號 110年度訴字第555號  判決確定日期 110年5月24日 110年5月24日  備註   (1)至(7)經本院110年度訴字第555號判決定應執行有期徒刑4年6月確定。 得易服社會勞動。